【裁判字號】    89,易,4114
【裁判日期】    891106
【裁判案由】    業務侵占
【裁判全文】
臺灣高雄地方法院刑事判決                        八十九年度易字第四一一四號
    公  訴  人  臺灣高雄地方法院檢察署檢察官
    被      告  丙○○
右列被告因侵占案件，經檢察官提起公訴（八十九年度偵字第一○八五八號），本院
判決如左：
    主  文
丙○○意圖為自己不法之所有，而侵占對於業務上所持有之物，累犯，處有期徒刑壹
年。
    事  實
一、丙○○曾於民國八十四年間因犯業務侵占罪，經臺灣臺北地方法院判處有期徒刑
    一年確定，甫於八十五年六月二十三日執行完畢。猶不知悔改，任職國際總裁投
    資開發股份有限公司（以下簡稱國際總裁開發公司）之經理，職司媒介客戶購買
    未上市股票之業務，為從事業務之人。因曾協助同公司業務員乙○○替客戶甲○○買受永捷工業股份有限公司（以下簡稱永捷公司）之股票並辦理過戶，於八十
    八年八月二十五日，復偕同乙○○至高雄縣三民區○○路四一一號甲○○住處，
    知悉乙○○再受甲○○之委託代為購買永捷公司之股票五千股，價格為新臺幣（
    下同）十七萬五千元，約定三日交割過戶。甲○○當場並交付面額為十七萬五千
    元、發票人為甲○○、支票號碼為○○○一五三號、付款銀行為上海匯豐銀行之
    支票一紙予乙○○。乙○○與丙○○即共同至高雄市○○○路六號一至三樓之上
    海匯豐銀行領得現款十七萬五千元，惟當日為星期六，經永捷公司之人員告知不
    得交割，乙○○因前次係由丙○○購得股票，故將現款交予丙○○。詎丙○○竟
    基於意圖為自己不法所有，並未依約定購買股票辦理過戶，而將該筆款項侵占入
    己，花用殆盡。且從此即未至國際總裁開發公司上班，逃逸無蹤。嗣於數星期後
    ，由乙○○循線與丙○○取得聯繫，始悉上情。
二、案經甲○○訴由台灣高雄地方法院檢察署檢察官偵查起訴。
    理  由
一、訊據被告丙○○坦認乙○○確將現金交付予伊，甚至部分現金係購買其他客戶的
    股票，惟矢口否認犯有何侵占犯行，辯稱：伊有付定金，但錢弄丟了云云。惟查
    ：
（一）被告關於現款之去向，於偵查初訊時辯稱：伊與乙○○在金錢上尚有處理不清
      處，其餘則弄丟了，所以沒法買股票云云，後於偵查中復辯稱：其中一萬五千
      元伊拿來抵帳了云云，於審理中復稱：除交付定金二萬餘元、及一萬餘元購買
      其他客戶的股票，餘均弄丟了云云，被告的辯詞前後翻覆不一，對於金錢之去
      向始終無法明確交代，所辯顯屬有疑。
（二）又被告復於審理中聲稱：伊於當日係與乙○○共同繳定金，地點要問乙○○才
      知道，且掉了現金後，伊於星期一即告知乙○○云云。惟被告與乙○○共同至
      告訴人住處，並受託購買股票過戶，後來逃逸等情，已據告訴人甲○○於偵查
      及審理中均指述：被告與乙○○共同至伊住處，伊問有無賣永捷公司的股票，
      被告稱他們公司有，伊即開臺資的支票一紙予乙○○，伊等了五天未拿到股票
      ，即打電話給乙○○，乙○○才告知伊被告跑掉了等語明確，核與證人乙○○
      於審理中證述：伊與被告到告訴人家中，因被告稱其對永捷公司較熟，告訴人
      當天將一張支票給伊二人，伊二人即在民權路的匯豐銀行領了十七萬五千元，
      被告稱要去交割，伊沒有一起去。因之前購買股票的定金及交割均由被告代伊
      為之，伊實際上也不知交付定金的所在。伊於星期一再上班時，並未見到被告
      ，被告也未主動告知伊，後來是老闆要伊去找被告，伊通知被告的姊姊，才找
      到被告，但已是事發後幾個星期等語情節一致，告訴人之告訴顯屬有據。而被
      告關於定金交付與事後告知乙○○之供詞，顯與證人乙○○之證詞抵觸，且定
      金之去處至審理時猶不願吐露真正去處，其辯詞難認屬實。
（三）縱被告確實丟掉他人現金，原應立即報警查察，以對客戶交代，今被告竟於丟
      掉現金後即未至公司上班，又經數個星期後，始由乙○○尋獲協調解決，所為
      顯與常情有違，其有關丟掉現金一節毫無憑據以資認定，所辯丟掉現金云云應
      純屬空言卸責之詞，不足採信。被告既無法交代現款之合理去處，且事後去職
      逃逸無蹤，被告應有侵占他人款項之意圖，至為明灼。
    綜上所述，被告所辯均不足採，此外復有支票影本一紙附卷足佐，本件事證明確
    ，被告犯行已堪認定，應予依法論科。
二、被告既從事為客戶代購買股票過戶之業務，為從事業務之人，竟將業務上所持有
    之金額，侵占入己，核其所為係犯刑法第三百三十六條第二項之業務侵占罪。被
    告曾於八十四年間犯業務侵占罪，經臺灣臺北地方法院判處有期徒刑一年確定，
    於八十五年六月二十三日執行完畢。有臺灣高等法院被告全國前案紀錄表在卷可
    稽，被告前受有期徒刑執行完畢，於五年以內再犯本件最重本刑為有期徒刑以上
之罪，為累犯，應依刑法第四十七條之規定加重其刑。爰審酌被告復犯相同案由
    之犯行，素行非佳、犯罪之手段、對告訴人所生損害及事後已返還告訴人部分金
    額等一切情狀，量處如主文所示之刑，以資懲儆。
據上論斷，應依刑事訴訟法第第二百九十九條第一項前段、刑法第三百三十六條第二
項、第四十七條，罰金罰鍰提高標準條例第一條前段，判決如主文。
中      華      民      國    八十九    年     十一     月      六      日
                                  臺灣高雄地方法院刑事第三庭
                                      法  官  古  振  暉
右正本證明與原本無異。
如不服本判決，應於判決送達後十日內，向本院提出上訴狀。
                                      書記官  馮  欽  鳳
中    華    民    國      八十九      年      十一      月      九      日
附錄本案論罪科刑法條全文：
第三百三十六條第二項：對於業務上所持有之物，犯前條第一項之罪者，處六月
                          上、五年以下有期徒刑，得併科三千元以下罰金。


司法院資訊處製作；財團法人民間司法改革基金會備份。
